臺灣高雄地方法院宣示判決筆錄　　　 100年度審訴字第1907號
公　訴　人　臺灣高雄地方法院檢察署檢察官
被　　　告　馮德銘
指定辯護人　本院公設辯護人蘇鴻吉
上列被告因100 年度審訴字第1907號毒品危害防制條例案件，經
檢察官提起公訴（起訴案號：臺灣高雄地方法院檢察署100 年度
偵字第16630 號），經檢察官聲請法院改依協商程序而為判決，
本院合議庭認為適當，裁定由受命法官進行協商判決程序，於中
華民國100 年8 月18日上午10時在本院第十法庭宣示判決，以代
判決書，出席職員如下：
　　　　　法　官　呂明燕
　　　　　書記官　張琇晴
　　　　　通　譯　楊博淳
法官起立朗讀判決主文、犯罪事實要旨、處罰條文、附記事項，
及告以上訴限制、期間並提出上訴狀之法院，且諭知記載其內容
：
一、主  文：
    馮德銘施用第一級毒品，累犯，處有期徒刑玖月；又施用第
    二級毒品，累犯，處有期徒刑伍月。扣案第二級毒品甲基安
    非他命壹包（毛重貳點玖肆公克，含包裝袋）沒收銷燬之。
    應執行有期徒刑壹年。扣案第二級毒品甲基安非他命壹包（
    毛重貳點玖肆公克，含包裝袋）沒收銷燬之。
二、犯罪事實要旨：
    馮德銘前於民國88年間，因施用毒品案件，經本院裁定送觀
    察、勒戒後，因有繼續施用毒品傾向，續由本院以88年度毒
    聲字第9127號裁定令入戒治所施以強制戒治，嗣經裁定停止
    強制戒治、撤銷停止強制戒治，於90年1 月6 日執行完畢，
    並經檢察官為不起訴處分確定；復於前開觀察、勒戒、強制
    戒治執行完畢後5 年內之90年間，再犯施用毒品案件，經本
    院以90年度毒聲字第4375號裁定令入戒治處所施以強制戒治
    ，嗣經裁定停止強制戒治、撤銷停止強制戒治，於92年1 月
    3 日執行完畢，同案並經本院以90年度訴字第2121號判決處
    有期徒刑9 月確定（已執行完畢）。又因施用毒品案件，經
    本院以96年度訴字第3493號判決處有期徒刑10月確定、97年
    度審訴字第2706號判決處有期徒刑9 月確定，嗣經縮短刑期
    假釋出監，於98年11月11日假釋期滿未經撤銷假釋而視為執
    行完畢。詎其仍不知悔改並戒除毒癮，分別基於施用第一級
    毒品海洛因及第二級毒品甲基安非他命之犯意，於100 年3
    月27日下午8 時許，在其位於高雄市○○區○○路22號住處
    內，以玻璃球燒烤之方式施用甲基安非他命1 次；又於同年
    月28日下午9 時許，在高雄市○○區○○路夜市，以針筒注
    射之方式，施用第一級毒品海洛因1 次。另於同日下午6時
    許，經警持搜索票至其位於高雄市○○區○○路22號住處執
    行搜索，當場扣得馮德銘所有之海洛因6 包（所涉販賣第一
    級毒品部分經檢察官另案偵辦中）、甲基安非他命1 包（重
    量如主文所示，起訴書誤繕為安非他命2 包、毛重3.37 公
    克）。
三、處罰條文：
    毒品危害防制條例第10條第1 項、第2 項、第18條第1 項前
    段，刑法第11條、第47條第1 項、第51條第5 款。
四、附記事項：
  (一)公訴意旨雖就扣案第一級毒品海洛因請求沒收銷燬等語。然
    查，扣案之海洛因共6 包，其外觀為3 包，拆封後實際數量
    6 包，有扣押物品目錄表、法務部調查局濫用藥物實驗室鑑
    定書在卷可憑（見警卷第13頁、本院卷第19頁），業經檢察
    官另行偵辦被告販賣第一級毒品犯行，而屬該案相關之證物
    ，尚不宜沒收銷燬等情，經被告供陳在卷，亦有本院準備程
    序筆錄、公務電話紀錄1 份等在卷可憑，爰於本案中不為沒
    收銷燬之諭知。
  (二)至公訴意旨雖載明扣案第二級毒品甲基安非他命為2 包（毛
    重共計3.37公克）等語，惟依據卷附高雄市政府警察局刑事
    警察大隊扣押筆錄暨扣押物品目錄表所示，本件僅扣得第二
    級毒品甲基安非他命1 包（毛重2.94公克），且業據被告於
    警詢及偵訊、本院準備程序中均自陳扣案物為甲基安非他命
    1 包，起訴書所載顯係誤繕。
五、協商判決除有刑事訴訟法第455 條之4 第1 項第1 款於本訊
    問程序終結前，被告撤銷協商合意或檢察官撤回協商聲請者
    ；第2 款被告協商之意思非出於自由意志者；第4 款被告所
    犯之罪非第455 條之2 第1 項所定得以協商判決者；第6 款
    被告有其他較重之裁判上一罪之犯罪事實者；第7 款法院認
    應諭知免刑或免訴、不受理者情形之一，及違反同條第2 項
    「法院應於協商合意範圍內為判決；法院為協商判決所科之
    刑，以宣告緩刑或2 年以下有期徒刑、拘役或罰金為限」之
    規定者外，不得上訴。
六、如有前述得上訴情形而不服本判決，得自收受判決（即以本
    宣示判決筆錄代之）送達之日起10日內，向本院提出上訴書
    狀，並應敘述具體理由，如未敘述上訴理由者，應於上訴期
    間屆滿後20日內補提理由書狀於本院（均須按他造當事人之
    人數附繕本）「切勿逕送上級法院」。
中    華    民    國   100    年    8     月    18    日
                      臺灣高雄地方法院刑事第十庭
                              書記官    張琇晴
                              法  官    呂明燕
以上正本證明與原本無異。
本件不得上訴。但有刑事訴訟法第455 條之4 第1 項第1 款、第
2 款、第4 款、第6 款、第7 款所定情形，或協商判決違反同條
第2 項之規定者，應於收受送達後10日內向本院提出上訴書狀，
並應敘述具體理由；如未敘述上訴理由者，應於上訴期間屆滿後
20日內向本院補提理由書（均須按他造當事人之人數附繕本）「
切勿逕送上級法院」。
中    華    民    國   100    年    8     月    18    日
                              書記官    張琇晴
附錄本案論罪科刑法條：
毒品危害防制條例第10條
施用第一級毒品者，處 6 月以上 5 年以下有期徒刑。
施用第二級毒品者，處 3 年以下有期徒刑。